【裁判字號】    92,自,153
【裁判日期】    920924
【裁判案由】    侵占
【裁判全文】
臺灣板橋地方法院刑事判決                          九十二年度自字第一五三號
    自  訴  人  祥德汽車興業股份有限公司
    代  表  人  乙○○○
    自訴代理人  甲○○
    被      告  丙○○
右列被告因侵占案件，經自訴人提起自訴，本院判決如左：
    主  文
丙○○意圖為自己不法之所有，而侵占自己持有他人之物，處拘役伍拾捌日，如易科
罰金，以佰元折算壹日。
    事  實
一、丙○○於民國九十一年十二月二十七日向祥德汽車興業股份有限公司租用車牌號
    碼八一六─ＬＢ號營小客車一輛，雙方並簽訂營業車輛租賃契約書，約定租金每
    日新台幣（下同）六百元，承租人即丙○○不得以任何理由拖延繳納租金，如拖
    延繳納租金超過五日視同毀約，出租人即祥德汽車興業股份有限公司有權即刻收
    回上開車輛等，祥德汽車興業股份有限公司並將上開車輛交付丙○○持有使用，
    詎丙○○自承租日起即未繳付租金，並意圖為自己不法之所有，將上開車輛變易
    持有為所有之意思而侵占入己，而於九十二年二月十九日駕駛上開車輛至當舖質
    借三萬五千元，用以支付其個人之房屋貸款、銀行利息。
二、案經祥德汽車興業股份有限公司自訴。
    理  由
一、訊據被告丙○○坦承於九十一年十二月二十七日向自訴人祥德汽車興業股份有限
    公司承租上開車輛，並積欠車租尚未清償，另於九十二年二月十九日將上開車輛
    駛至當舖質借三萬五千元，用以支付房屋貸款及銀行利息等事實，惟辯稱伊不是
    不還租金及車子，只是沒有辦法籌出錢來，車子還在當舖云云。經查：右揭事實
    ，業據自訴人指述明確，並有被告不爭執之營業車輛租賃契約書、郵局存證信函
    等件影本在卷可稽，而被告自承於九十二年二月十九日將向自訴人所承租之前開
    車輛向當舖質借三萬五千元，並將所借得款項用以支付個人之房屋貸款及銀行利
    息等，顯見其係意圖為自己不法所有，而將該車侵占入己甚明。其上開所辯，委
    無足取。本件事證明確，被告犯行堪以認定。
二、核被告所為，係犯刑法第三百三十五條第一項侵占罪。爰審酌被告之素行、犯罪
    之動機、目的、手段、智識程度、所生危害及犯罪後之態度等一切情狀，量處如
    主文所示之刑，並諭知易科罰之折算標準。
據上論斷，應依刑事訴訟法第三百四十三條、第二百九十九條第一項前段，刑法第三
百三十五條第一項、第四十一條第一項前段，罰金罰鍰提高標準條例第一條前段、第
二條，判決如主文。
中      華      民      國九十二      年      九    月    二十四  日
                                  臺灣板橋地方法院刑事第六庭
                                          法  官  李  幼  妃
右正本證明與原本無異。
如不服本判決，應於判決送達後十日內，向本院提出上訴狀。
                                          書記官  強  梅  芳
中      華      民      國      九十二      年      九    月    二十四  日
附錄本案論罪科刑法條全文
刑法第三百三十五條
意圖為自己或第三人不法之所有，而侵占自己持有他人之物者，處五年以下有期徒刑
、拘役或併科一千元以下罰金。
前項之未遂犯罰之。


司法院資訊處製作；財團法人民間司法改革基金會備份。
